臺灣高等法院刑事判決             100年度侵上訴字第206號
上  訴  人  臺灣臺北地方法院檢察署檢察官
被      告  鄧光明
上列上訴人因被告妨害性自主等案件，不服臺灣臺北地方法院九
十九年度訴字第一七七０號、第二０三一號，中華民國一百年六
月二十一日第一審判決（起訴案號：臺灣臺北地方法院檢察署九
十九年度偵字第一七四九一號；追加起訴案號：臺灣臺北地方法
院檢察署九十九年度偵字第二四三三四號），提起上訴，本院判
決如下：
    主  文
上訴駁回。
    理  由
壹、本件起訴暨追加起訴意旨略以：
一、被告鄧光明與成年女子Ａ女（民國七十七年四月生，卷內代
    號分別00000000號、00000000，真實姓名
    年籍詳卷，下稱Ａ女）為男女朋友，二人自民國九十九年六
    月一日起即一起居住於被告鄧光明位在臺北市○○區○○街
    一五二巷二十一號三樓居住處內，二人為家庭暴力防治法之
    家庭成員。詎被告鄧光明竟萌生強制性交之犯意，先於九十
    九年七月二十一日上午十時許，在上開住處與Ａ女發生爭吵
    ，遂抓住Ａ女撞擊牆壁，並將Ａ女扛至床鋪上，無視於Ａ女
    之意願，仍以手指及陽具插入Ａ女陰道，對Ａ女為強制性交
    得逞，因認被告鄧光明涉犯刑法第二百二十一條第一項強制
    性交罪嫌。
二、被告鄧光明與Ａ女後分手後，Ａ女於九十九年六月間遂搬離
    被告鄧光明前揭臺北市○○區○○街一五二巷二十一號三樓
    居住處，Ａ女於九十九年八月二十五日下午十五時許，途經
    臺北市萬華區西門町某處，遭被告鄧光明尾隨並攔住，被告
    鄧光明以Ａ女須配合，否則對其家人不利等字眼，致Ａ女心
    生畏懼，而脅迫Ａ女前往前揭三元街被告鄧光明居住處，並
    限制Ａ女行動自由與對外聯繫至九十九年十月二十二日，而
    剝奪Ａ女行動自由。此一長達近二月期間，被告鄧光明即基
    於強制性交之犯意，在上址住處，接續多次以違反Ａ女之意
    願為性交得逞。被告鄧光明又因需用花費，復意圖為自己不
    法之所有，接續於九十九年九月二十八日上午三時六分與七
    分許、十月十六日上午一時四十九分許、十月十九日下午二
    十二時十五分許，脅迫Ａ女持所申用郵局提款卡至自動提款
    機提領款項，並在Ａ女無法抗拒之情形下，取得Ａ女提領之
    全部款項共計新臺幣（下同）五萬元，因認被告鄧光明涉犯
    刑法第三百零五條之恐嚇、第三百零二條第一項之剝奪行動
    自由、第二百二十一條第一項之強制性交、第三百二十八條
    第一項前段之強盜等罪嫌。
貳、按刑事訴訟法第三百零八條規定：「判決書應分別記載其裁
    判之主文與理由；有罪之判決並應記載犯罪事實，且得與理
    由合併記載。」，同法第三百十條第一款規定：「有罪之判
    決書，應於理由內分別情形記載左列事項：一、認定犯罪事
    實所憑之證據及其認定之理由。」，及同法第一百五十四條
    第二項規定：「犯罪事實應依證據認定之，無證據不得認定
    犯罪事實。」揆諸上開規定，刑事判決書應記載主文與理由
    ，於有罪判決書方須記載犯罪事實，並於理由內記載認定犯
    罪事實所憑之證據及其認定之理由。所謂認定犯罪事實所憑
    之「證據」，即為該法第一百五十四條第二項規定之「應依
    證據認定之」之「證據」。職是，有罪判決書理由內所記載
    認定事實所憑之證據，即為經嚴格證明之證據，另外涉及僅
    須自由證明事項，即不限定有無證據能力之證據，及彈劾證
    人信用性可不具證據能力之彈劾證據。在無罪判決書內，因
    檢察官起訴之事實，法院審理結果，認為被告之犯罪不能證
    明，而為無罪之諭知，則被告並無檢察官所起訴之犯罪事實
    存在，既無刑事訴訟法第一百五十四條第二項所規定「應依
    證據認定之」事實存在，因此，判決書僅須記載主文及理由
    ，而理由內記載事項，為法院形成主文所由生之心證，其論
    斷僅要求與卷內所存在之證據資料相符，或其論斷與論理法
    則無違，通常均以卷內證據資料彈劾其他證據之不具信用性
    ，無法證明檢察官起訴之事實存在，所使用之證據並不以具
    有證據能力之證據為限，是以「犯罪事實應依證據認定之，
    無證據不得認定犯罪事實；有罪之判決書應於理由內記載認
    定犯罪事實所憑之證據及其認定之理由。刑事訴訟法第一百
    五十四條第二項及第三百十條第一款分別定有明文。而犯罪
    事實之認定，係據以確定具體的刑罰權之基礎，自須經嚴格
    之證明，故其所憑之證據不僅應具有證據能力，且須經合法
    之調查程序，否則即不得作為有罪認定之依據。倘法院審理
    之結果，認為不能證明被告犯罪，而為無罪之諭知，即無前
    揭第一百五十四條第二項所謂『應依證據認定』之犯罪事實
    之存在。因此，同法第三百零八條前段規定，無罪之判決書
    只須記載主文及理由。而其理由之論敘，僅須與卷存證據資
    料相符，且與經驗法則、論理法則無違即可，所使用之證據
    亦不以具有證據能力者為限，即使不具證據能力之傳聞證據
    ，亦非不得資為彈劾證據使用。故無罪之判決書，就傳聞證
    據是否例外具有證據能力，本無須於理由內論敘說明。」（
    詳最高法院一００年度台上字第二九八０號判決意旨），本
    件被告既經本院認定犯罪不能證明，本判決即不再論述所援
    引有關證據之證據能力，合先敘明。
參、得心證之理由：
一、按犯罪事實應依證據認定之，無證據不得認定犯罪事實；又
    不能證明被告犯罪者，應諭知無罪之判決，刑事訴訟法第一
    百五十四條第二項及第三百零一條第一項分別定有明文。所
    謂認定犯罪事實之證據，係指足以認定被告確有犯罪行為之
    積極證據而言，該項證據自須適合於被告犯罪事實之認定，
    始得採為斷罪資料，如未能發現相當證據，或證據不足以證
    明，自不能以推測或擬制之方法，以為裁判之基礎。又刑事
    訴訟上證明之資料，無論其為直接或間接證據，均須達於通
    常一般之人均不致有所懷疑，而得確信其為真實之程度，始
    得據為有罪之認定，倘有關被告是否犯罪之證明未能達此程
    度，而有合理懷疑之存在，致使無從形成有罪之確信，根據
    「罪證有疑，利於被告」之證據法則，自不得遽為不利被告
    之認定（詳最高法院二十九年上字第三一０五號、四十年台
    上字第八六號、七十六年台上字第四九八六號判例意旨參照
    ）。再者，檢察官就被告犯罪事實，應負舉證責任，並指出
    證明之方法，刑事訴訟法第一百六十一條第一項定有明文。
    是以，檢察官對於起訴之犯罪事實，應負提出證據及說服之
    實質舉證責任。倘其所提出之證據，不足為被告有罪之積極
    證明，或其闡明之證明方法，無從說服法官以形成被告有罪
    之心證，基於無罪推定之原則，應為被告無罪判決之諭知。
    （詳最高法院九十二年台上字第一二八號、三十年上字第八
    一六號判例意旨參照）。末按告訴人之告訴，係以使被告受
    刑事追訴為目的，是其陳述是否與事實相符，仍應調查其他
    證據以資審認；換言之，被害人與一般證人不同，其與被告
    處於相反之立場，其陳述之目的，在使被告受刑事訴追處罰
    ，內容未必完全真實，證明力自較一般證人之陳述薄弱。故
    被害人縱立於證人地位而為指證及陳述，且其指證、陳述無
    瑕疵可指，仍不得作為有罪判決之唯一證據，應調查其他證
    據以察其是否與事實相符，亦即仍須有補強證據以擔保其指
    證、陳述之真實性，始得採為斷罪之依據（詳最高法院五十
    二年度台上字第一三００號判例、九十四年度台上字第三三
    二六號判決理由參照），合先敘明。
二、檢察官認被告鄧光明涉犯上開壹一之罪嫌，無非係以被告鄧
    光明於偵查中之自白、告訴人Ａ女之指述，佐以臺北市性侵
    害犯罪事件通報表、臺北市政府警察局中正第二分局受理刑
    事案件三聯單、三軍總醫院附設民眾診療服務處汀州院區受
    理疑似性侵害事件驗傷診斷書等資為據；認被告鄧光明涉上
    開壹二之罪嫌，無非係以告訴人Ａ女之指訴，佐以告訴人Ａ
    女書寫心情筆記、現場蒐證照片、告訴人Ａ女申用提款卡提
    領記錄、台灣麥當勞股份有限公司電話訂餐記錄等為其主要
    論據。
三、前揭壹一所示被告鄧光明被訴強制性交罪嫌部分：
（一）訊據被告鄧光明固坦承於九十九年七月二十一日凌晨曾與
      Ａ女爭吵，並於起床醒來後約同日上午十時許，與Ａ女發
      生性交等情，惟堅決否認有何強制性交之犯行，辯稱：我
      與Ａ女雖於當天凌晨有吵架，雙方互有肢體推擠，但後來
      我與Ａ女醒來後約上午十時許，她去洗澡我也跟著一起洗
      ，中間有親密語言及接觸後，才發生性交關係，是她要求
      我替他傳簡訊給同事林來儀請假，我不太會用他的手機才
      會傳空白簡訊，於是第二通就問她要怎跟同事講要請假的
      事，才會再傳第二通簡訊，在本案發生的九十九年七月中
      旬，我有跟Ａ女去日本玩，本案發生後她去林來儀家住了
      一、兩個禮拜後又回來跟我一起住，於是我們在九十九年
      八月五日、十二日又一起同遊中南部，如果我在九十九年
      七月二十一日對她強制性交，她又怎會於之後與我一起同
      遊等語（詳本院一百年九月二十六日準備程序筆錄第二頁
      及本院一百年十月十九日審判筆錄第十五頁至第十六頁）
      。
（二）按訊問被告，應全程連續錄音；必要時，並應全程連續錄
      影。筆錄內所載之被告陳述與錄音或錄影之內容不符者，
      其不符之部分，不得作為證據，刑事訴訟法第一百條之一
      定有明文。經查：
  １、經原審當庭勘驗九十九年八月十七日偵訊開庭錄影光碟，
      就檢察官訊問被告鄧光明有關是否違反告訴人Ａ女意願乙
      節，其勘驗結果為：「檢察官：發生性行為是你們先吵架
      以後然後才發生性行為，她有同意嗎？鄧光明：隔天早上
      才發生的。檢察官：你說是吵架以後隔天才發生，那她有
      同意你跟她發生性行為嗎？鄧光明：我覺得是同意。檢察
      官：你覺得同意？鄧光明：（點頭）。檢察官：你覺得怎
      麼同意？她有反抗嗎？或者跟你講說不要？鄧光明：她有
      跟我說不要。檢察官：她有跟你說不要？鄧光明：（點頭
      ）。檢察官：那你為什麼還要繼續跟她做？鄧光明：我覺
      得長久的關係讓我覺得她那樣子的狀況是同意的。檢察官
      ：你覺得長久的關係怎麼樣？鄧光明：我覺得她那樣子的
      表現是同意的。檢察官：你覺得告訴人那樣的表示是同意
      ？鄧光明：（點頭）。檢察官：以前做這種事情都會跟你
      講說不要，然後你就硬做，是這樣嗎？鄧光明：不是這樣
      。檢察官：不是這樣，以前跟她發生性行為不是這樣，是
      不是？鄧光明：（點頭）。檢察官：那違反意願，妨害性
      自主的部分，你有什麼意見？有什麼答辯？鄧光明：（搖
      頭）。檢察官：有沒有承認？鄧光明：（點頭）。檢察官
      ：你違反人家，包括夫妻都一樣，今天丈夫對老婆，只要
      老婆說不願意，丈夫硬上，那就是違反他人的意願。鄧光
      明：（點頭）。檢察官：所以與告訴人發生性關係是告訴
      人同意的嗎？鄧光明：我覺得是她同意。檢察官：就是這
      樣，你看一下跟你的講法有沒有一樣。（鄧光明檢視面前
      之電腦螢幕）檢察官：對不對？你覺得這樣表示同意，以
      前跟告訴人發生關係不是這樣，是不是？鄧光明：我覺得
      是告訴人同意。檢察官：對啊，我覺得告訴人那樣是同意
      的，是不是？鄧光明：（點頭）。檢察官：是你覺得。鄧
      光明：（點頭）。檢察官：我剛才跟你講過，包括丈夫都
      沒有權去強迫老婆。鄧光明：（點頭）。檢察官：那你對
      妨害性自主有沒有什麼意見？鄧光明：（搖頭）。檢察官
      ：有沒有承認？鄧光明：（點頭）」等語，有勘驗筆錄在
      卷可按（詳訴字第一七七０號卷第一三五頁）。
  ２、由上可知，依被告鄧光明之供述意旨及訊答經過，其自始
      言詞陳述「我覺得是同意」、「我覺得長久的關係讓我覺
      得她那樣子的狀況是同意的」等語，均明白陳稱在其個人
      認知中，告訴人Ａ女對性交行為是同意的，尚難認被告鄧
      光明已有自承違反告訴人Ａ女之意願；再經檢察官詢問被
      告與Ａ女之前性行為模式及曉諭夫妻間強迫性行為亦可能
      成立犯罪等節，期間被告大多承默不語，僅以點頭、搖頭
      動作回應檢察官問題，則上開筆錄記載：「我承認違反告
      訴人意願」等語，並非被告本人之陳述，筆錄已與錄影之
      內容不盡相符，此部分應以原審勘驗筆錄結果為準；而觀
      諸檢察官詢問：「有沒有承認？」，被告鄧光明固點頭以
      示，惟檢察官追問「所以與告訴人發生性關係是告訴人同
      意的嗎？」，被告鄧光明仍承前開辯稱，明確回稱：「我
      覺得是她同意」等語，顯見被告鄧光明仍執詞否認有妨害
      性自主之主觀故意，斟酌上開被告鄧光明全盤之供述意旨
      ，益徵被告鄧光明對於檢察官所指妨害性自主罪嫌仍有爭
      執，並未供述係違背Ａ女之意願，故檢察官起訴認為被告
      鄧光明於偵查中就起訴之犯罪事實已為自白乙節，即不足
      採。
（三）又告訴人Ａ女於警詢中固指述稱：「七月二十一日十點多
      ，在住的地方，是因為爭吵，被告一開始抓我臉去撞牆壁
      ，之後把我扛去床鋪那邊，因為我的力氣根本無法反抗，
      所以就算我表明不願意，他還是繼續他的行為，這次他用
      手指、性器插入我的下體，大概半小時多」等語（詳偵字
      第一七四九一號卷第十頁）；於偵查中陳稱：「被告當天
      動手打我，就對我性侵，是在我不情願的狀況下，我有做
      抵抗的動作，我有跟被告說不要，被告還是繼續，沒有停
      下來」等語（詳偵字第一七四九一號卷第三二頁），惟告
      訴人Ａ女就醫驗傷結果，僅「頸部（手指狀）瘀傷」、「
      右膝部內側約二．五公分見方瘀傷」，其餘頭面部、胸腹
      部、背臀、陰部、肛門等處，經檢查結果無傷（另補充記
      載：超音波顯示，子宮內懷孕約六週，沒有看到心跳）等
      情，有三軍總醫院附設民眾診療服務處受理疑似性侵害事
      件驗傷診斷書在卷可稽。是以，告訴人Ａ女顏面或其他身
      體、四肢部位並無傷勢，核與告訴人Ａ女指稱遭被告強制
      性交過程中有抓臉撞擊牆壁，或其身驅遭被告強力扛舉，
      而因此掙扎可能會造成傷害已不能相合。再依證人林來儀
      於原審審理時所述：「我之前跟被害人有約定如果傳了沒
      有任何文字的簡訊就表示她又被限制行動，所以當時我收
      到空白的簡訊，我就與我朋友一起去救她」等語（詳訴字
      第一七七０號卷第七九頁），而依Ａ女就此於警詢中所述
      ：「我就和同事說好，如果我傳了一封空白簡訊給他們，
      他們要來救我。因為鄧光明不會使用我的手機，他本來是
      要傳簡訊給我同事說要請假，但不小心傳錯了，傳成空白
      簡訊，所以我的同事林來儀就和朋友來救我」等語（詳偵
      字第一七四九一號卷第十二頁）。是若真如告訴人Ａ女上
      開所指遭被告鄧光明以毆打的強暴方式為強制性交，Ａ女
      當以先前與同事約定的方式對外求救，又怎麼會係由被告
      鄧光明誤傳空白之簡訊？綜上各情，則告訴人Ａ女所指述
      之此開強制性交行為，已非無疑。
（四）再告訴人Ａ女於警詢中稱：「認識被告快一年，九十九年
      六月一日起與被告同住，因我家經濟問題，被告說他可以
      無條件幫助我，要我跟他一起住，可以省一筆錢，我有跟
      他說我不喜歡他，也不是他女朋友，是單純朋友關係。同
      住期間，不記得發生過幾次性行為，但只有這二次是違反
      我意願的，其他的時候，是因為從我一開始搬進去之後，
      他就半威脅我要配合他，我在他威脅下不得不配合．．，
      是因為這些行為讓我害怕，所以心裡面就算不願意，也不
      敢表明，我怕他會抓狂、動手」等語（詳偵字第一七四九
      一號卷第十六頁），又告訴人Ａ女於偵查中則表示業與被
      告鄧光明和解，告訴人Ａ女於九十九年八月七日所寫之和
      解書亦自述：「彼此因為吵架而夾雜太多意氣用事，間接
      造成了這次案件的產生，在這段時間裡，雙方都好好談過
      了．．．我們也感到無比的後悔與難過，．．，請檢察官
      能網開一面，我們想好好的重新生活。」等情（詳偵字第
      一七四九一號卷第二九頁、第三二頁），又被告鄧光明與
      告訴人Ａ女至遲於案發時回溯六個月前即有性交行為，告
      訴人Ａ女並因此受胎之事實，有上開診斷書及內政部警政
      署刑事警察局九十九年十月二十二日鑑定書在卷可稽（詳
      訴字第一七七０號卷第二七頁），另告訴人Ａ女於本件案
      發前之九十九年七月中旬即偕被告鄧光明同赴日本出遊，
      於本件案發（九十九年七月二十一日）後之九十九年八月
      五日、十二日間復再度出遊中部、琉球、墾丁等地，有被
      告鄧光明提出出遊圖片影像可證，並經原審當庭勘驗無誤
      （詳訴字第一七七０號卷第八九頁、第一三四背面以下）
      ，可認被告鄧光明與告訴人Ａ女於案發當時為同居之男女
      朋友關係，二人交往過程中亦有多次性行為，則告訴人Ａ
      女指稱其與被告鄧光明僅係單純朋友關係，自有隱蔽實情
      。再依告訴人Ａ女於所述與被告鄧光明間先前性關係，其
      與被告鄧光明間向來大多數的性交行為並未違反其意願，
      或雖其內心不願意也不敢表明而予以隱瞞，則案發稍早因
      雙方意見不合爭執在先，告訴人Ａ女對被告鄧光明尚無法
      釋懷，於被告鄧光明擬進行行性交之時，情感異於往昔，
      才會說出不要，惟因二人相當程度之性關係存續，被告鄧
      光明在進一步對告訴人Ａ女為性交行為時，告訴人Ａ女又
      無明確之拒卻舉措，則被告鄧光明當時無法體察告訴人Ａ
      女內心不願與之為性交行為之真意，而係認知與告訴人Ａ
      女的性交行為如常，同未違反其意願，所辯尚非無據。又
      告訴人Ａ女復於案發前後仍偕同被告鄧光明如情侶般赴外
      地遊宿，於偵查中甚一度以本件係雙方意氣用事之爭為由
      ，向檢察官表明撤回告訴各節，顯與一般性侵害之被害人
      於遭受性侵害之後，身心俱創，逃避加害人唯恐不及，不
      堪再與之同居共處，應不可能同赴出遊，甚向偵查機關為
      被告鄧光明求情。末被告鄧光明於性交時尚乏有實施強制
      行為之明證，已如前所述，均益徵被告鄧光明究否以不法
      腕力對告訴人Ａ女性侵，容有合理懷疑存在。綜上，被告
      鄧光明辯稱主觀上並無以違反被害人意願方法而為性交之
      犯罪故意，並非全屬無據。
（五）此外，證人林來儀於原審審理中固證稱：「我之前跟被害
      人有約定如果傳了沒有任何文字的簡訊就表示她又被限制
      行動，所以當時我收到空白的簡訊，我就與我朋友一起去
      救她，在樓下打被害人的手機，但是是男生接的，我就說
      我在樓下，叫他開門，他說等一下，過一陣子那個男生下
      來開門，我就衝上去三樓，看到那個女生躺在床上，一直
      哭一直發抖，所以我就將女生帶走」、「我問起被害人當
      天發生的事，被害人說她被鄧光明強制性交，並不是自願
      的，所以她的下體很痛，而且被告還有打她」、「被害人
      好像有說被告推她去撞到牆角，被害人有撞到頭」等語（
      詳訴字第一七七０號卷第七九頁），惟證人林來儀於案發
      時並未在場，所述上開事項，係以告訴人Ａ女於事發後所
      指述之被害過程為基礎，則其就與本案有重要關係待證事
      實，並非基於親身見聞之事實為陳述，要屬傳聞自告訴人
      Ａ女之轉述，實與告訴人Ａ女個人之片面指述具有同質性
      ；末臺北市性侵害犯罪事件通報表、臺北市政府警察局中
      正第二分局受理刑事案件三聯單，係執法機關於案發後依
      程序製作之文書，不足作為被告鄧光明有強制性交犯行之
      直接證據，均無從據以為不利於被告鄧光明之有罪認定。
四、前揭壹一所示被告鄧光明被訴恐嚇、剝奪行動自由、強制性
    交及強盜等罪嫌部分：
（一）訊據被告鄧光明固坦承告訴人Ａ女曾於期間搬離其前揭居
      住處所，後來告訴人Ａ女有再返回其居住處所同居迄九十
      九年十月二十二日止，且於其間有多次性交行為，並有分
      別於九十九年九月二十八日凌晨三時六分、七分，及於九
      十九年十月十六日凌晨一時四十九分、於九十九年十月十
      九日晚間二十二時十五分許，偕同告訴人Ａ女前往自動提
      款機提款等情，惟亦堅決否認有何恐嚇、妨害自由、強盜
      及妨害性自主等犯行，辯稱略以：我並沒有在九十九年八
      月二十五日下午十五時許，在臺北市萬華區西門町某處尾
      隨並攔住Ａ女，恐嚇她要配合不然要對其家人不利而脅迫
      她回到我居住處所內，而是在九十九年八月二十六日與Ａ
      女約在臺北市○○路與同安街與她談她回來繼續與我住的
      事，那天在路邊談了三、四十分鐘，因為天氣很熱才會到
      我家去，她是自願到我家的，我沒有恐嚇她或威脅要對誰
      不利，至於雖然有去提款，但是因為那時有一段時間沒有
      工作，我身邊已經沒有錢，我與她商量後，是她願意提款
      出來，大部分的錢用來付Ａ女的費用，另一小部分用於生
      活費等語（詳本院一百年九月二十六日準備程序筆錄第三
      頁及本院一百年十月十九日審判筆錄第十六頁至第十七頁
      ）。
（二）經查告訴人Ａ女雖於偵查中具結指稱：「被告有跟蹤我朋
      友，（九十九年八月二十五日）我是在西門町附近馬路上
      看到他，我認為他是故意在等我。他往我這邊走過來，拿
      一張紙條給我，上面正確說什麼我不記得，但是我知道有
      寫如果我不配合，他要對我與我家人不利，我很害怕，我
      那時有反抗，但是路上沒有什麼人，我很怕他會傷害我家
      人，而且他說我再叫，他立刻就會把我分屍，反正他得癌
      症也活不久，又說他可以把我變成失蹤人口，要我自己決
      定要不要跟他走，他就半拖半拉的，把我用機車載到他三
      元街住處。當下我的行動電話就被被告取走。這段期間我
      只有跟家人聯絡三、四次，因為他怕我家人懷疑，逼我跟
      家人說話，但朋友簡訊都是被告幫我回。這段期間，被告
      有多次違反意願跟我發生性行為。他還用線把門綁住，門
      都打不開，他都睡在門口。被告都叫外送，但外送送到一
      樓，我吃過麥當勞、便當，幾乎都是麥當勞。被告有帶我
      去領我的錢，因為他沒錢，如果我不領錢，只有二條路，
      一條是跟他去領錢，要不就是一起死，他木炭都買好了，
      我用華南銀行、郵局金融卡提領，他叫我領多少我就領」
      等語（詳偵字第二四三三四號卷第五一頁），惟告訴人Ａ
      女之指述是否可信，仍需其他證據補強，並查與事實相符
      ，自不得作為唯一證據認定被告鄧光明犯行。
（三）告訴人Ａ女指述被告鄧光明於九十九年八月二十五日在西
      門町附近，當街以上開文詞對之恐嚇，並騎機車強行將其
      載往被告鄧光明前述三元街居住處所，復取走行動電話云
      云。惟查，依告訴人Ａ女當時持用門號０九八一．．．五
      九九號行動電話雙向通聯紀錄顯示，該門號於九十九年八
      月二十五日全日收訊基地臺位置分別出現在新北市中和區
      、桃園市、新北市鶯歌區、樹林區、板橋區等處，並無告
      訴人Ａ女所稱案發地點即西門町一帶（臺北市萬華區），
      可見持用該門號之告訴人Ａ女於當日並未在臺北市萬華區
      現身，被告鄧光明自無可能有告訴人Ａ女指述以恐嚇脅迫
      將告訴人Ａ女帶返回其居住處所內之犯行，再原審蒞庭檢
      察官雖於論告時認案發時間應係九十九年八月二十六日（
      詳訴字第一七七０號卷第二０一頁），惟告訴人Ａ女上開
      指述被告鄧光明有以字條及口出「再叫，他立刻就會把我
      分屍，反正他得癌症也活不久，又說他可以把我變成失蹤
      人口」等語恐嚇其及家人之人身安全，除告訴人Ａ女片面
      指述，尚乏其他證據補強。況酌以告訴人Ａ女於警詢中亦
      從未指稱被告鄧光明有此揭恐嚇話語（詳偵字第二四三三
      四號卷第九頁），前後指訴不一，尚難遽信；又依告訴人
      Ａ女上開門號於九十九年八月二十六日雙向通聯紀錄基地
      站臺位置顯示，於當日十一時二十五分位於新北市中和區
      、於十一時三十九分至十一時四十九分則移至臺北市中正
      區一帶（站臺位置分別為中華路二段、家樂福桂林店、博
      愛路一八五號、南昌路二段七十號、同安街六六號七樓）
      、於十一時五十分至十二時七分許基地站臺位置停留在臺
      北市○○區○○路七五號，於十二時二十三分、十二時五
      十四分許分別出現在臺北市○○區○○路、牯嶺街、於十
      三時五十四分許起均停留在臺北市中正區○○○路○段七
      八號，再勾稽被告鄧光明當日持用門號00000000
      00號行動電話，迄至九十九年八月二十六日十時五十五
      分前基地站臺位置均在臺北市中正區○○○路○段七八號
      、於同日十一時三十九分至十二時七分許停留在臺北市○
      ○區○○路七五號、於十二時二十三分出現在臺北市○○
      區○○路、於十三時二十八分許起即在和平西路上址，而
      和平西路該址基地站臺含蓋通訊範圍包括臺北市○○區○
      ○街一五二巷二十一號被告鄧光明居住所地等情，有上開
      二門號雙向通聯紀錄及遠傳電信股份有限公司一００年三
      月三十日回函暨檢附附圖在卷可查（見外放通聯紀錄資料
      及訴字第一七七０號卷第一八一頁以下）。可見被告鄧光
      明當日並未出現在臺北市萬華區或西門町一帶，持用上開
      門號０九八一．．．五九九號行動電話之告訴人Ａ女也只
      於同日十一時四十分許短暫停留在該處附近（最接近西門
      町的基地臺位在家樂福桂林店），之後十分內，即移往同
      安街、水源路等處，此時持被告鄧光明所使用之門號00
      00000000號行動電話早已身處在水源路七五號附
      近的基地臺位置，足認告訴人Ａ女指述被告鄧光明當日有
      跟蹤舉動，並在西門町附近突然現身並強押其離去云云，
      與上開事證顯有不符。反觀，被告鄧光明於審理之始即辯
      以：當日二人在水源路、同安街口見面談復合的事，告訴
      人Ａ女說會坐計程車赴約，二人談一小個多小時回到三元
      街居所等語（詳訴字第一七七０號卷第三八頁背面），與
      原審之後調取上開二支行動電話通訊紀錄跡證較為相符。
      又徵諸被告鄧光明與告訴人Ａ女二人行動電話門號於八月
      二十六日上午，甚至前於八月二十四日、二十五日間，即
      互有頻繁傳送簡訊之情，益徵被告鄧光明、告訴人Ａ女於
      先經聯絡後，始先後各自往赴水源路、同安街口某處會合
      停留片刻，二人再隨後返回被告鄧光明前揭三元街居住處
      所，可以認定。則告訴人Ａ女此部分指述遭恐嚇、剝奪行
      動自由之情，即有不可信之處。
（四）再者告訴人Ａ女指述於九十九年八月二十五日或二十六日
      起至同年十月二十二日期間，在上址遭被告鄧光明限制行
      動自由及與外界之聯繫云云。惟查證人許時樑證稱：「我
      住二樓，被告住三樓，房子是透天的內梯，同一樓梯通二
      、三樓。在九十九年八月到十月之間被告鄧光明與女生同
      住，我有看到那女生單獨出入，起碼有四、五次，也有碰
      到她與鄧光明二人一起回來。那個女生跟被告鄧光明於九
      十八年夏天一起搬女生的東西時，我也有看到，這件事情
      案發後，我才知道那個女生的名字。有聽到被告與那個女
      生吵架的聲音，但沒有聽過呼救的聲音」等語（詳訴字第
      一七七０號卷第七六頁至第七七頁），已證稱告訴人Ａ女
      在該址出入自如，並無行動自由受限的情形。況且以該址
      位於市區○路邊鬧區，樓下為水果攤位，往來人車應屬頻
      繁，該戶又設有門扇，並非密閉空間，告訴人Ａ女前已在
      該處居住數月，亦應知悉週遭環境，如確有行動自由遭剝
      奪情事，自內對外呼救，外人應極易查悉。又告訴人Ａ女
      持用門號０九八一．．．五九九號行動電話訊號於上開期
      間固然均坐落於和平西路上址基地臺位置，有雙向通聯紀
      錄可認，堪認告訴人Ａ女鮮少外出，惟查被告鄧光明上址
      住處置放女子衣物，有現場蒐證照片可認（詳偵字第二四
      三三四號卷第三二頁），且經證人王貞登於審理中證述在
      卷（詳訴字第一七七０號卷第一五八頁至第一五九頁），
      並提出記載告訴人Ａ女於九十九年十二月十七日取回衣褲
      九十九件、鞋子十八雙、毯子、棉被、桌子及行李箱等個
      人物品明細之會勘紀錄為佐（詳訴字第一七七０號卷第一
      七四頁），則告訴人Ａ女於上址備有個人用品，實與常人
      基本生活起居無異。另參照告訴人Ａ女與被告鄧光明於九
      十九年八月十二日出遊前至九十九年八月二十日與被告鄧
      光明仍同居三元街居住處所，所持用行動電話門號均大多
      停滯該址，亦有上開通聯紀錄可佐，而告訴人Ａ女並未陳
      述此時行動自由有遭受限制情形，故其於九十九年八月二
      十六日起至九十九年十月二十二日間亦甚少外出，並無違
      常，難遽認行動自由有遭剝奪。況告訴人Ａ女仍於九十九
      年十月十九日尚有外出就醫，並與其母所使用０九三九門
      號手機有聯繫等情，有通聯紀錄、許世賓婦產科就醫紀錄
      在卷可憑（詳訴字第一七七０號卷第六四頁、第一二０頁
      ，真實姓名對照表），又被告鄧光明固於上開期間內有二
      十二次向麥當勞訂餐紀錄，所留地址均為上址三樓，有台
      灣麥當勞公司九十九年十一月十六日所覆訂餐紀錄（詳偵
      字第二四三三四號卷第六十頁）可參，外送人員應會送餐
      到上址三樓，由住戶開門收取餐點並交付價金，故告訴人
      Ａ女均有與外界觸之機會，如遭剝奪行動自由，竟於外出
      及外送服務時未為任何積極之求救或脫逃，亦與事理相違
      。
（五）再查告訴人Ａ女復指述被告鄧光明於九十九年八月二十六
      日起至九十九年十月二十二日間對之有強制性交行為，其
      於警詢中指稱：「被告違反我意願對我性侵害，我都用手
      推開他、罵他，我陰道有受傷、裂開」等語（詳偵字第二
      四三三四號卷第十頁）；於偵查中結證稱：「（問：這段
      期間，被告有違反你意願，跟你發生性行為？）有，很多
      次」等語（詳偵字第二四三三四號卷第五二頁），然依臺
      北市聯合醫院和平醫區九十九年十月二十二日受理疑似性
      侵害事件驗傷診斷書所示，Ａ女頭面、頸肩、胸腹、背臀
      、四肢、陰部、肛門、其他部位均驗無外傷，僅左顳血腫
      （二公分乘以二公分），此顯與告訴人Ａ女所指遭強制性
      交之情節未符。況告訴人Ａ女居住於被告上址期間，行動
      自由並未遭剝奪，業據如前述，如被告鄧光明屢對之強制
      性交，告訴人Ａ女何以能忍受此種對待，繼續與被告鄧光
      明同居一處，亦有違情理。
（六）末以，告訴人Ａ女另指述被告鄧光明脅迫其持提款卡提款
      之強盜行為云云，其於警詢中指稱：「被告把我銀行帳戶
      的錢都領光了」（詳偵字第二四三三四號卷第十頁），於
      偵查中結稱：「被告帶我去領我的錢，因為他沒錢，他說
      如果我不領錢，只有二條路，一條是跟他去領錢，要不就
      一起死，他木炭都買好了。我用華南銀行、郵局金融卡提
      錢，他叫我領多少我就領，我的戶頭都領完了，應該有六
      、七萬元」云云（詳偵字第二四三三四號卷第五二頁）。
      查告訴人Ａ女設於郵局帳戶於九十九年九月二十八日提領
      二萬元、一萬元，於九十九年十月十六日、九十九年十月
      十九日各提領一萬元，總計五萬元（不含三次手續十八元
      ）乙節，有中華郵政股份有限公司九十九年十一月十九日
      函附客戶歷史交易清單可稽（詳偵字第二四三三四號卷之
      密封資料），至告訴人Ａ女華南銀行帳戶於九十九年八月
      二十五日至九十九年十月二十二日則查無交易資料，有該
      行回函可認，此與告訴人Ａ女陳述取款金額已有不符。又
      上開交易清單，只能證明該帳戶有金錢提領紀錄，無法直
      接證實被告鄧光明有脅迫告訴人Ａ女交付財物之犯行。況
      若真如告訴人Ａ女所指，被告鄧光明以上開情詞相脅，則
      告訴人Ａ女在外出提款時，有對外求援機會，何以均未為
      之？又被告鄧光明若有不法取財之意圖，大可於九十九年
      九月二十八日首次領現時，即將告訴人Ａ女所餘全部存款
      提領一空，又何須於隔月再分次提領，而增加被查不法犯
      罪的風險？是告訴人Ａ女此部分的指述，亦有啟人疑竇之
      處。而以被告鄧光明與告訴人Ａ女為同居關係，當時二人
      復為無業狀態，就生活費用分攤支應，亦與常情無違，被
      告鄧光明辯稱係經告訴人Ａ女同意提款供生活花費乙節，
      應非虛言。
（七）此外，追加起訴書雖提出告訴人Ａ女於九十九年十月十四
      日至二十一日間之筆記，以證明告訴人Ａ女當時心情無助
      、沮喪及身體不適等情，惟觀諸筆記內文主要敘述對父親
      擔慮及家人的思念，均未提及有遭被告鄧光明上開不法犯
      行對待，尚稱透過「阿姨」的來電瞭解家中情形，自難據
      為不利於被告鄧光明之認定。
五、綜上所述，告訴人Ａ女之指述既有如上與客觀事證、經驗法
    則相悖之瑕疵，且無其他證據以資佐證，此外，復查無其他
    積極證據足認被告鄧光明有何檢察官起訴及追加起訴意旨所
    指之犯行，不能證明被告鄧光明犯罪，自應為被告鄧光明無
    罪之諭知，以昭審慎。
肆、維持原判決及駁回上訴之理由：
一、原審依調查證據所得，綜合全案辯論意旨，以被告鄧光明被
    訴涉犯上開檢察官起訴及追加起訴意旨所指之妨害性自主、
    恐嚇、妨害自由、強盜等罪嫌，尚屬無法證明，而為被告鄧
    光明無罪之諭知，依法洵無不合。
二、本件檢察官提起上訴意旨略以：（一）起訴部分：１、由原
    審勘驗筆錄可知，被告鄧光明自承九十九年七月二十一日以
    前與告訴人Ａ女為性行為時，並未出現告訴人Ａ女明白拒絕
    之詞，與真實相符，是以告訴人Ａ女於九十九年七月二十一
    日被告鄧光明欲對其為性行為時，明白表示「不要」；２、
    告訴人Ａ女於事發當日經三軍總醫院附設民眾診療服務處醫
    師檢驗，發現有頸部兩側有手指狀瘀傷、右膝部內側約二．
    五公分乘以二．五公分瘀傷，可見告訴人Ａ女遭被告鄧光明
    強制性交前，被告鄧光明確曾以雙手抓住其頸部，足見告訴
    人Ａ女於警詢中指述被告鄧光明抓他的臉撞擊牆壁，將其扛
    起來丟在床上乙節可能所受傷害相符；３、證人林來儀係因
    收受告訴人Ａ女手機傳來之空白簡訊而於中午時分前往二人
    居住處所，當時告訴人Ａ女在林來儀到場時不斷哭泣及發抖
    ，益見被告鄧光明辯稱與告訴人合意為性行為云云，純屬事
    後卸責之詞，不足採信；４、該封空白簡訊雖依告訴人Ａ女
    及證人林來儀所述，係被告鄧光明所傳送，然該封空白簡訊
    應係告訴人Ａ女利用被告鄧光明不會使用其手機之機會，讓
    被告鄧光明自己不小心發送給林來儀以為求救；５、告訴人
    Ａ女就九十九年七月二十一日遭被告鄧光明性侵害一事提出
    告訴後，固曾於九十九年八月五日、十二日與被告鄧光明一
    同至中部、琉球、墾丁等地出遊，又於九十九年八月七日撰
    寫和解書，惟告訴人Ａ女與被告鄧光明出遊、和解均係兩人
    試行復合之情形，故前述照片、和解書皆係事後被告鄧光明
    為求脫免牢獄及挽回告訴人Ａ女所為。（二）追加起訴部分
    ：１、追加起訴書雖記載被告鄧光明於九十九年八月二十五
    日下午十五時許，在臺北市萬華區西門町某處恐嚇告訴人Ａ
    女並脅迫而妨害自由，惟上開告訴人Ａ女於偵查中之指述，
    應係因時間已經經過三個月，而誤植伊遇見被告之地點。綜
    上所述，告訴人Ａ女應確有遭被告鄧光明妨害自由；２、告
    訴人Ａ女應有遭被告鄧光明強制性交及妨自由，否則為何於
    就醫期間向護士陳述遭性侵害而對外求援，原審判決另依告
    訴人報案後經醫師檢驗之臺北市立聯合醫院和平院區九十九
    年十月二十二日受理疑似性侵害事件驗傷診斷書，記載告訴
    人頭面、頸肩、胸腹、背臀、四肢、陰部、肛門及其他部位
    均驗無外傷，認定與告訴人指述遭強制性交之情節未合。然
    告訴人係指述被告違反伊意願對伊性侵害時，伊以手推開被
    告及罵被告，並未提及身體遭受毆打之情，已見前述，亦經
    原審判決認定，是以原審判決理由六、（五）理由應有矛盾
    ；３、告訴人遭被告剝奪行動自由期間，對外聯繫均在被告
    掌控之下，與家人之聯繫亦係如此，原審未慮及此，即以告
    訴人曾與母親聯繫，認定告訴人有機會與外界接觸，無遭剝
    奪行動自由，應有未恰；４、證人許時樑係被告二伯又同住
    一屋，關係緊密，上開所為證述顯係迴護被告之詞，不足採
    信。原審未慮及許時樑與被告鄧光明之關係而為上開證述，
    即採信之，並據以認定告訴人Ａ女於九十九年八月至十月間
    在三元街出入自由，認事尚有違誤；５、告訴人Ａ女指述遭
    被告鄧光明恐嚇提領款項一事，應屬真實，原審未查告訴人
    Ａ女上開華南銀行帳戶於九十九年十月六日僅餘一千二百六
    十八元，即據以認定告訴人Ａ女指稱遭被告鄧光明恐嚇自華
    南銀行帳戶提款項一事陳述不實，應有未恰；６、警員王貞
    登固於審理中證稱：「我到現場去前，被害人有要求我們說
    現場有一個行李箱，請我們將那個行李箱帶回，到現場去的
    時候，有一箱行李箱，被告說那一箱是被害人的，所以當初
    先將那一箱拿回去給被害人。那一箱沒有開，不知道裡面是
    什麼東西，就是一般的出國用的大行李箱。之後被害人經由
    宜蘭的警方那邊要求我們陪同她去取回衣物，我聯絡屋主即
    被告的叔叔同意後，我有陪同去，被害人在現場整理她的個
    人衣物及鞋子，整理了幾個大的垃圾袋，鞋子還有好幾雙，
    當時我有紀錄被害人帶的東西，記錄我再補過來。」等語，
    惟告訴人Ａ女於九十九年八月二十六日遭被告恐嚇載至其三
    元街住所前，本有大量個人衣物放置該處，殊不得以告訴人
    被剝奪行動自由前有大量衣物至該處，推論告訴人並未被剝
    奪行動自由等，為此提起上訴，請求將原判決撤銷，更為適
    當合法之判決等。
三、經查：
（一）起訴部分：
  １、由原審勘驗被告鄧光明於偵查中之訊問筆錄可知，被告鄧
      光明係向檢察官表示：當日凌晨我們雖有吵架，但是到隔
      天早上才發生性行為，當時我覺得告訴人Ａ女是同意與我
      發生性交，告訴人Ａ女有同意與我發生性行為，因依二人
      長久以來的關係讓我覺得告訴人Ａ女是同意與我性交，雖
      然她有說不要等情，此有原審一百年三月四日勘驗九十九
      年八月十七日被告鄧光明偵訊內容錄音影資料筆錄在卷可
      稽（詳訴字第一七七０號卷第一三四頁背面至一三五頁）
      ，參酌告訴人Ａ女於偵查中亦供承與被告鄧光明同住期間
      ，有多次發生性交行為，心理雖然不願意，但未明白拒絕
      等情（詳偵字第一七四九一號卷第十六頁），及告訴人Ａ
      女於偵查中所具狀內容記載：此次案件，係因為雙方吵架
      夾雜著太多的意氣用事，也因為這次的吵架造成了我們最
      愛的小孩也沒了，讓我們感到無比的後悔與難過，也更加
      了解到見分歧的時候要好好溝通，不該意氣用事，希望檢
      察官能諒解我們的不懂事等（詳偵字第一七四九一號卷第
      二九頁），另觀諸被告鄧光明與告訴人Ａ女於九十九年七
      月二十一日後不久之九十九年八月五日、九十九年八月十
      二日即偕同被告鄧光明一同出遊，則告訴人Ａ女於九十九
      年七月二十一日前往警局報警，是否即係告訴人Ａ女於前
      述書狀內所載明係基於雙方吵架，於一時意氣用事下前往
      警局警案，即非無可能，則被告鄧光明於主觀上認，因雙
      方先前有吵架，告訴人Ａ女雖有說不要，但基於長久以來
      之關係，認為告訴人Ａ女係同意與其發生性交，況告訴人
      Ａ女亦具狀向檢察官表明此次卻係出於吵架而意氣用事，
      事後二人復共同出遊，原審基此而認定被告鄧光明應無違
      反告訴人Ａ女意願，自難認有何違誤之處。
  ２、告訴人Ａ女雖身上驗得有頸部兩側有手指狀瘀傷、右膝部
      內側約二．五公分乘以二．五公分瘀傷，惟傷害部分，業
      據告訴人Ａ女具狀撤回其告訴（詳偵字第一七四九一號卷
      第三四頁），又依被告鄧光明供述，前述傷害係當日半夜
      吵架當時所造成，其與告訴人Ａ女發生性交則係在二人睡
      到約同日上午十時許，始行發生，參酌告訴人Ａ女雖於警
      詢中指稱九十九年七月二十一日上午十時許，遭被告鄧光
      明強制性交時，係被告鄧光明將其抓住臉去撞牆壁，再將
      其抬起扛去床舖等語（詳偵字第一七四九一號卷第十頁）
      ，惟告訴人Ａ女上開警詢中之指述顯與前述診斷證明書內
      容不符；況告訴人Ａ女於第一次偵查中即撤回對被告鄧光
      明傷害之告訴而未就前述傷害係如何造成於偵查中陳述，
      而依告訴人Ａ女向檢察官所具狀陳述其於警局對被告鄧光
      明提出告訴，係因為當日與被告鄧光明吵架，意氣用事下
      始前往警局告訴，此次吵架並造成二人最愛的小孩也沒有
      了等語，再佐以告訴人Ａ女於上述警詢筆錄中其他指述稱
      ：與被告鄧光明僅係單純之朋友關係，則倘告訴人Ａ女警
      詢中所述二人只是普通朋友關係為真，何以又向檢察官稱
      此次造成二人所最愛的小孩也沒有了？而前述診斷證明書
      僅能用以證明告訴人Ａ女有受傷，無從執以證明係被告鄧
      光明犯強制性交罪，是檢察官以告訴人Ａ女確實受有傷害
      推論被告鄧光明涉有強制性交罪嫌乙節，尚無理由。
  ３、檢察官上訴復以證人林來儀係因收受告訴人Ａ女求救之空
      白簡訊始前往搭救告訴人Ａ女，惟前述空白簡訊乃係被告
      鄧光明所發而非告訴人Ａ女所發，此據告訴人Ａ女陳明在
      卷（詳偵字第一七四九一號卷第十二頁），則前述空白簡
      訊顯然並非告訴人Ａ女與證人林來儀所約定為求救而發之
      空白簡訊，故實難執證人林來儀有收受來自告訴人Ａ女手
      機之空白簡訊即用以推論被告鄧光明涉犯檢察官起訴之妨
      害性自主犯行。
  ４、檢察官上訴再以該封空白簡訊雖依告訴人Ａ女及證人林來
      儀所述，係被告鄧光明所傳送，然該封空白簡訊應係告訴
      人Ａ女利用被告鄧光明不會使用其手機之機會，讓被告鄧
      光明自己不小心發送給林來儀以為求救云云，此部分根本
      無任何證據以資證明，亦難用以推論執為不利於被告鄧光
      明之認定。
  ５、檢察官上訴復以告訴人Ａ女就九十九年七月二十一日遭被
      告鄧光明性侵害一事提出告訴後，固曾於九十九年八月五
      日、十二日與被告鄧光明一同至中部、琉球、墾丁等地出
      遊，又於九十九年八月七日撰寫和解書，惟告訴人Ａ女與
      被告鄧光明出遊、和解均係兩人試行復合之情形，故前述
      照片、和解書皆係事後被告鄧光明為求脫免牢獄及挽回告
      訴人Ａ女所為云云，惟告訴人Ａ女倘係確遭被告鄧光明強
      制性交，又怎會與被告鄧光明多次單獨旅遊？又怎會與被
      告鄧光明試行復合？況告訴人Ａ女於偵查中復向檢察官具
      狀表示，九十九年七月二十一日前往警局提出告訴，係因
      一時意氣用事，因該次爭吵造成二人最愛的小孩沒有了，
      而告訴人Ａ女前述胎兒檢體，經送內政部警政署刑事警察
      局進行鑑定，認告訴人Ａ女之胎兒親生父不排除係被告鄧
      光明，且其親子關係機率預估為百分之九九．00000
      0000等情，亦有內政部警政署刑事警察局九十九年十
      月二十二日刑醫字第０九九０一二一七二二號ＤＮＡ型別
      鑑定書（詳偵字第一七四九一號卷第三七頁）在卷可佐，
      則告訴人Ａ女前述警詢筆錄內容是否係基於告訴人Ａ女因
      該次雙方爭吵，造成告訴人Ａ女流產，而於意氣用事下前
      往警局對被告鄧光明提出妨害性自主之告訴，即非無可能
      ，本院斟酌上情，認檢察官此部分之上訴皆無理由。
（二）追加起訴部分：
  １、檢察官上訴意旨以告訴人Ａ女係因時間已久，而誤植遭被
      告鄧光明恐嚇、妨害自由之時間、地點云云，惟告訴人Ａ
      女原係於偵查中指述被告鄧光明於九十九年八月二十五日
      下午十五時許，在臺北市萬華區西門町某處，恐嚇並脅迫
      告訴人Ａ女而將告訴人Ａ女押往其居住處所，然此部分經
      原審調取被告鄧光明所使用門號0000000000號
      行動電話及告訴人Ａ女所使用門號０九八一．．．五九九
      號行動電話基地台位置比對後，發現告訴人Ａ女指述之時
      間、地點，與告訴人Ａ女門號０九八一．．．五九九號行
      動電話基地台位置不符，參酌被告鄧光明自始供述係於九
      十九年八月二十六日下午二人約水源路與同安街口見面談
      復合之事，卻與前述基地台位置相符，益徵告訴人Ａ女指
      述之恐嚇、妨害自由之內容與事實不符，原審基此作為認
      定被告鄧光明無罪之理由，自難認有何違誤。
  ２、告訴人Ａ女縱有於就醫期間向護士陳述遭性侵害而對外求
      援，惟依前述，告訴人Ａ女即曾自承因意氣用事而前往警
      局對被告鄧光明提出妨害性自主之告訴，自難執此即推論
      被告鄧光明有對告訴人Ａ女強制性交，況護士亦僅係聽聞
      於告訴人Ａ女之陳述，尚難執此即為不利於被告鄧光明之
      認定；又檢察官認原審以告訴人Ａ女之驗傷診斷書記載，
      認均驗無外傷，而認定與告訴人Ａ女指述遭強制性交之情
      節未合，並以告訴人指述被告鄧光明違反伊意願對伊性侵
      害時，伊以手推開被告及罵被告，並未提及身體遭受毆打
      之情云云，然依告訴人Ａ女於警詢中卻係指述：「被告鄧
      光明用手打我的頭、拿安全帽打我，然後對我性害，他把
      我的衣服都脫掉，他壓在我身上，我試圖推開他、踢開他
      ，他還是強行將他的陰莖插入我的陰道。」等語（詳偵字
      第一七四九一號卷第九頁），則倘如告訴人Ａ女所述，至
      少告訴人Ａ女應有頭部外傷之身體傷害，然上開驗傷診斷
      書均無此記載，原審因而認定告訴人Ａ女此部分所述與事
      實不符，而為有利於被告鄧光明之認定，尚與情理相符，
      是檢察官此點上訴亦無理由。
  ３、又檢察官上訴另以告訴人Ａ女遭被告鄧光明剝奪行動自由
      期間，對外聯繫均在被告鄧光明掌控之下，所以與家人之
      聯繫亦係如此，原審未慮及此，即以告訴人Ａ女曾與母親
      聯繫，認定告訴人Ａ女有機會與外界接觸，無遭剝奪行動
      自由，應有未洽云云。惟並無證據證明告訴人Ａ女對外聯
      繫均在被告鄧光明掌控之下，參以檢察官於上訴書內亦記
      載上開期間告訴人Ａ女確曾與其母親聯繫而未為表示遭人
      妨害自由，益徵被告鄧光明所辯並未對告訴人Ａ女妨害自
      由乙節，應為真實，堪以採信。
  ４、檢察官上訴復以證人許時樑因與被告鄧光明有親屬關係，
      其所言不足採信云云，惟被告鄧光明前述三元街居住處所
      係位於市區○路邊鬧區，樓下為水果攤位，往來人車應屬
      頻繁，該戶又設有門扇，並非密閉空間，告訴人Ａ女復於
      先前已在該處居住數月，亦應知悉週遭環境，如確有行動
      自由遭剝奪情事，自內對外呼救，外人應極易查悉，此已
      與常情不符，故原審再參酌證人許時樑結證稱：告訴人在
      該址出入自如，並無行動受限之情形，認被告鄧光明應無
      妨害告訴人Ａ女行動自由之嫌，故檢察官上訴僅以證人許
      時樑與被告鄧光明有親屬關係，即認其所言不足採信云云
      ，亦無理由。
  ５、檢察官上訴再以：原審未查告訴人Ａ女上開華南銀行帳戶
      於九十九年十月六日僅餘一千二百六十八元，即據以認定
      告訴人Ａ女指稱遭被告鄧光明恐嚇自華南銀行帳戶提款項
      一事陳述不實，應有未洽云云，惟告訴人Ａ女前述帳戶內
      縱僅餘一千餘元，此僅可證明上開帳戶內之款項陸續提領
      至一千餘元，尚難執此即用以推論係被告鄧光明強盜告訴
      人Ａ女前述帳戶內之款項，是此點上訴亦無理由。
  ６、依告訴人Ａ女指稱其於九十九年六月間即搬離被告鄧光明
      前揭三元街居住處，係遭被告鄧光明於九十九年八月二十
      五日在西門町處恐嚇、脅迫前往一同居住而妨害自由（詳
      偵字第二四三三四號卷第八頁至第十頁、第五一頁至第五
      二頁），內容已如前述，惟警員即證人王貞登於原審結證
      稱：於被告鄧光明前述三元街居住處所內告訴人Ａ女之東
      西有一個大行李箱，以及幾十雙鞋子，幾個大垃圾袋等語
      （詳訴字第一七七０號卷第一五七頁背面至第一五九頁）
      ，如果告訴人Ａ女係臨時遭被告鄧光明強押至被告鄧光明
      前述三元街居住處內，應該只有隨身東西，又怎會帶一大
      堆行李，故告訴人Ａ女至被告鄧光明前述三元街居住處所
      應係出於自願並搬運行李衣物至被告鄧光明前述居住處所
      同居，非被告鄧光明強押始行前往至為明確，故檢察官此
      點上訴亦無理由。
    綜上所述，並無證據證明被告鄧光明確有檢察官起訴及追加
    起訴意旨所指之妨害性自主、恐嚇、妨害自由及強盜等犯行
    ，原判決為被告鄧光明無罪之諭知，並無不合，檢察官上訴
    仍執前詞為爭執，核無理由，應予駁回。
據上論斷，應依刑事訴訟法第三百六十八條，判決如主文。
本案經檢察官王壬貴到庭執行職務。
中    華    民    國   100    年    10    月    31    日
                  刑事第十三庭審判長法  官  蔡新毅
                                    法  官  林秋宜
                                    法  官  曾淑華
以上正本證明與原本無異。
本件被告不得上訴。
檢察官就本院維持第一審就被告所為無罪判決提起上訴之理由，
以刑事妥速審判法第9條第1項所列各款情事為限：一、判決所適
用之法令牴觸憲法。二、判決違背司法院解釋。三、判決違背判
例。
限制上訴部分，檢察官如不服本判決，應於收受本判決後10日內
向本院提出上訴書，其未敘述上訴理由者並得於提起上訴後10日
內向本院補提理由書。
                                    書記官  黃惠君
中    華    民    國   100    年    10    月    31    日